【裁判字號】    90,訴,1971
【裁判日期】    901130
【裁判案由】    毒品危害防制條例
【裁判全文】
臺灣高雄地方法院刑事判決                          九十年度訴字第一九七一號
    公  訴  人  臺灣高雄地方法院檢察署檢察官
    被      告  甲○○
右列被告因毒品危害防制條例案件，經檢察官提起公訴（九十年度毒偵字第三四七七
、三三九七號），本院判決如左：
    主  文
甲○○連續施用第一級毒品，累犯，處有期徒刑柒月，扣案之注射針筒支均沒收；
又施用第二級毒品，累犯，處有期徒刑月。應執行有期徒刑玖月，扣案之注射針筒
支均沒收。
    事  實
一、甲○○前因違反肅清煙毒條例案件，經本院判處有期徒刑三年四月確定，於民國
    八十七年十月十八日假釋期滿執行完畢。復因施用毒品案件，經強制戒治期滿後
    ，由台灣高雄地方法院檢察署檢察官於九十年四月十三日以九十年度戒毒偵字第
    四七七號為不起訴處分在案。詎被告仍不知悔改，又基於概括犯意，自九十年六
    月間某日起自七月五日止，在高雄縣鳳山市○○路二弄二號十一樓住處及不特定
    處施用第一級毒品海洛因。又另行起意，於九十年六月十八日凌晨零時三十分許
    往前回溯二十四小時內之某時，在不詳處所施用第二級毒品安非他命。嗣為警分
    別於九十年六月十七日二十二時三十分許，在國道一號新市收費站前及同年七月
    五日十五時三十五分許，在高雄縣鳳山市○○街一一０號處查獲，並於第一次查
    獲時扣得甲○○所有，供施用毒品所用之注射針筒三支。
二、案經國道公路警察局第五警察隊報請台灣台南地方法院檢察署呈請台灣高等法院
    檢察署核轉及高雄縣警察局鳳山分局報請台灣高雄地方法院檢察署檢察官偵查起
    訴。
    理  由
一、訊據被告甲○○對於施用第一級毒品之犯行坦承不諱，而其二次為警查獲所採集
    之尿液，經送高雄縣政府衛生局檢驗結果，均呈嗎啡陽性反應，有該局煙毒尿液
    檢驗成績書二紙附卷可稽，復有供施用海洛因之注射針筒三支扣案可資佐證，其
    自白應與事實相符。又被告雖否認有施用第二級毒品安非他命，惟被告於九十年
    六月十七日為警查獲所採集之尿液，檢驗結果甲基安非他命呈陽性反應，有高雄
    縣政府衛生局九十年六月二十六日煙毒尿液檢驗成績書附卷可憑，而甲基安非他
    命經口服投與後，約百分之七十於二十四小時內可自尿液中排出，又其尿液內含
    甲基安非他命成分之檢出，與投與甲基安非他命的量、個人體質、檢驗儀器之精
    密度有關，通常採尿化驗是否呈陽性反應，應以投與後二十四小時內所採者為宜
    ，此有行政院生署藥物食品檢驗局（80）藥檢醫字第四五二九號函可查，足徵被
    告確實於九十年六月十八日凌晨零時三十分許（即警方採尿時間，見警訊筆錄）
    ，往前回溯二十四小時內某時，在不詳處所，有施用安非他命無訛，被告辯稱並
    無施用安非他命云云，純係空言，不足採信。而被告前因施用毒品案件，經強制
    戒治期滿後，由台灣高雄地方法院檢察署檢察官於九十年四月十三日以九十年度
    戒毒偵字第四七七號為不起訴處分在案，有不起訴處分書一紙附卷可按，其於五
    年內再犯毒品危害防制條例第十條第一項、第二項之罪，事證明確，犯行洵堪認
    定。
二、查海洛因及安非他命係毒品危害防制條例第二條第二項所稱之第一、二級毒品，
    不得持有、施用，被告竟持之以施用，核其所為，係犯毒品危害防制條例第十條
    第一項、第二項之施用第一級、第二級毒品罪，其施用第一級、第二級毒品時持
    有毒品之低度行為，應為施用之高度行為所吸收，均不另論罪。被告先後多次施
    用第一級毒品之犯行，時間緊接，所犯罪名相同，顯係基於概括犯意為之，為連
    續犯，應論以一罪，並依法加重其刑。又其所犯上開二罪，犯意各別，所犯罪名
    不同，應分論併罰。末查被告前因違反肅清煙毒條例案件，經本院判處有期徒刑
    三年四月確定，於八十七年十月十八日假釋期滿執行完畢之事實，有台灣高等法
    院被告全國前案紀錄表及台灣高雄地方法院檢察署刑案資料查註紀錄表各一份在
    卷足憑，其於執行完畢後五年內再犯有期徒刑以上之本罪，為累犯，依法遞加其
    刑。爰審酌被告前曾因施用毒品觸法，經查獲並送強制戒治後仍未戒絕，並隨即
    再犯，顯見其無悔改之意，其吸用足以導致精神障礙、性格異常，甚至造成生命
    危險之毒品，戕害一己之身體健康，所為尚未害及他人、犯後坦承部分罪行、態
    度良好等一切情狀，分別量處如主文所示之刑，並定其應執行刑。扣案之注射針
    筒三支為被告所有，且係供被告犯本罪所用之物，依刑法第三十八條第一項第二
    款之規定，宣告沒收。又警方於九十年七月五日在另案被告陳志銘住處（即高雄
    縣鳳山市○○街一一０號）查獲之海洛因零點四公克、施用毒品器具注射針筒二
    支、殘渣袋三個及鏟子一支等物，為另案被告陳志銘所有，有高雄縣警察局鳳山
    分局扣押物品目錄表附卷可稽，且未扣於本案，本院不予宣告沒收，附此敘明。
據上論斷，應依刑事訴訟法第二百九十九條第一項前段，毒品危害防制條例第十條第
一項、第二項，刑法第十一條前段、第五十六條、第四十七條、第三十八條第一項第
二款、第五十一條第五款，判決如主文。
中      華      民      國      九十      年      十一    月    三十    日
                                  臺灣高雄地方法院刑事庭
                                      法  官    吳  宏  榮
右正本證明與原本無異。
如不服本判決，應於判決送達後十日內，向本院提出上訴狀。
                                      書記官    呂  怜  勳
中      華      民      國      九十      年      十一    月    三十    日
附錄本案論罪科刑法條：
毒品危害防制條例第十條
施用第一級毒品者，處六月以上五年以下有期徒刑。
施用第二級毒品者，處三年以下有期徒刑。


司法院資訊處製作；財團法人民間司法改革基金會備份。
